【裁判字號】    98,裁,2312
【裁判日期】    980924
【裁判案由】    營業稅
【裁判全文】
最  高  行  政  法  院  裁  定
                                      98年度裁字第2312號
上  訴  人  日成營造廠股份有限公司
代  表  人  甲○○
被 上訴 人  財政部臺北市國稅局
代  表  人  乙○○
上列當事人間營業稅事件，上訴人對於中華民國98年6月4日臺北
高等行政法院98年度訴字第92號判決，提起上訴，本院裁定如下
：
    主  文
上訴駁回。
上訴審訴訟費用由上訴人負擔。
    理  由
一、按對於高等行政法院判決之上訴，非以其違背法令為理由，
    不得為之，行政訴訟法第242條定有明文。依同法第243條第
    1項規定，判決不適用法規或適用不當者，為違背法令；而
    判決有同條第2項所列各款情形之一者，為當然違背法令。
    是當事人對於高等行政法院判決上訴，如依行政訴訟法第24
    3條第1項規定，以高等行政法院判決有不適用法規或適用不
    當為理由時，其上訴狀或理由書應有具體之指摘，並揭示該
    法規之條項或其內容；若係成文法以外之法則，應揭示該法
    則之旨趣，倘為司法院解釋或本院之判例，則應揭示該判解
    之字號或其內容。如以行政訴訟法第243條第2項所列各款情
    形為理由時，其上訴狀或理由書，應揭示合於該條項各款之
    事實。上訴狀或理由書如未依此項方法表明者，即難認為已
    對高等行政法院判決之違背法令有具體之指摘，其上訴自難
    認為合法。
二、上訴人所有坐落臺北市松山區○○○路○段93號12樓房屋（
    下稱系爭2674建號房屋）及頂樓增建部分（下稱系爭6432建
    號房屋），經臺灣臺北地方法院民事執行處（下稱臺北地院
    民事執行處）委託台灣金融資產服務股份有限公司（下稱台
    灣金融資產公司）於民國（下同）97年5月間拍賣，拍定金
    額為新臺幣（下同）15,688,000元（含稅），經被上訴人核
    定補徵營業稅額747,048元。上訴人不服，申請復查，未獲
    變更，經提起訴願遭決定駁回，遂提起行政訴訟，經臺北高
    等行政法院98年度訴字第92號判決駁回，上訴人對之提起上
    訴，主張：上訴人於原審一再強調稅法原則，原判決未詳加
    交代不予採信之理由，有判決理由不備之違法。另原處分機
    關認定價格為15,688,000元，增建部分拍定價格竟為9,198,
    000元，其面積較小且無權狀，價值竟比合法權狀房屋高，
    有違經驗法則，原判決未交代不予採信之理由，有判決不備
    理由之違法等語，雖以該判決違背法令為由，惟核其上訴理
    由，係就原審取捨證據、認定事實之職權行使，指摘其為不
    當，並就原審已論斷者，泛言未論斷，或就原審所為論斷，
    泛言其論斷矛盾，而非具體說明其有何不適用法規或適用法
    規不當之情形，並揭示該法規之條項或其內容，及合於行政
    訴訟法第243條第2項所列各款之事實，難認對該判決之如何
    違背法令已有具體之指摘。依首開規定及說明，應認其上訴
    為不合法。
三、據上論結，本件上訴為不合法。依行政訴訟法第249條第1項
    前段、第104條、民事訴訟法第95條、第78條，裁定如主文
    。
中    華    民    國    98    年    9     月    24    日
                    最高行政法院第四庭
                        審判長法官  劉  鑫  楨
                              法官  林  茂  權
                              法官  劉  介  中
                              法官  曹  瑞  卿
                              法官  陳  鴻  斌
以  上  正  本  證  明  與  原  本  無  異
中    華    民    國    98    年    9     月    24    日
                              書記官  張  雅  琴


司法院資訊處製作；財團法人民間司法改革基金會備份。
